臺灣高等法院刑事判決　　　　　　　　 94年度上易字第229號
上　訴　人
即　被　告　甲○
上列上訴人因傷害案件，不服臺灣士林地方法院93年度易字第43
2號，中華民國93年12月22日第一審判決（起訴案號：臺灣士林
地方法院檢察署93年度偵字第2663號），提起上訴，本院判決如
下：
    主  文
上訴駁回。
甲○緩刑參年。
    事實及理由
一、本案經本院審理結果，認第一審以上訴人即被告甲○犯刑法
    第二百七十七條第一項之傷害罪，判處有期徒刑七月。認事
    用法及量刑均無不當，應予維持，並引用第一審判決書記載
    之事實、證據及理由（如附件）。
二、被告之上訴意旨雖以：伊沒有踢告訴人丙○○，是丙○○要
    踢伊，他父母來勸阻，從後面拉他，所以他才往後倒，頭部
    受傷云云。惟查：告訴人丙○○、及證人乙○○、陳克忠、
    許紅丹在原審均經具結，並經隔離訊問；丙○○證稱：被告
    又有拿球桿要打我，但是沒有打下來，然後他就腳踢過來，
    踢到我肚子，我就倒下去，我就暈過去；（問：你確定被告
    的腳有踢到你肚子？）是；因為我在醫院醒來之後，我有跟
    醫生跟醫生說我肚子怎麼那麼痛；... 如果我真的要踢被告
    而跌倒，我手一定會扶著等語（見原審卷第41頁、第46頁）
    。證人乙○○證稱：被告要拿高爾夫球桿作勢要打我先生，
    但是因為我們勸阻，所以被告沒有打下去，同時我就看到被
    告腳抬起來，往我先生腹部踢下去，動作很迅速，我沒有看
    的很清楚，我先生就倒在地上；（問：你有看到被告抬腳踢
    你先生？）我確定，因為被告當時在我前面；... （問：既
    然你先生是站在你後面，為何被告會踢到你先生？）因為我
    跟我公公中間有空隙，被告就是從那個空隙踢過去的；...
    （問：是否是因為你先生有打被告，所以你去拉你先生？）
    不是，是因為被告有推我先生，我怕我先生跌倒，所以我才
    去拉我先生云云（見原審卷第48頁、第49頁、第51頁）。證
    人陳克忠證稱：我只有看到被告用腳踢我兒子；除了踢腳之
    外，其餘我都沒看到，我也沒看到我兒子推、拉或打被告；
    ... （問：你兒子在被被告踢到之前，他當時是否也要踢被
    告？）沒有等語（見原審卷第53頁）。證人許紅丹證稱：我
    就看到被告推我兒子，我兒子沒有推被告；... （問：你兒
    子有無打被告？沒有；... （被告問：當天你兒子與我發生
    衝突的時候，你們都在現場，是否可能是他腳踢我，你們去
    拉他，所以他跌倒？）不可能，我也沒有看到，也不可能發
    生這種事情云云（見原審卷第60頁、第49頁）。則被告上訴
    意旨所辯：伊沒有踢告訴人丙○○，是丙○○要踢伊，他父
    母來勸阻，從後面拉他，所以他才往後倒，頭部受傷等語，
    顯係臨訟卸責之詞，並不足採。被告之上訴並無理由。
三、另查，被告甲○雖曾因犯妨害自由罪，經本院以民國（下同
    ）八十三年度上易字第二０六號判處有期徒刑八月確定，然
    於八十六年七月九日縮刑期滿執行完畢後，五年以內未曾受
    有期徒刑以上刑之宣告，有本院被告全國前案紀錄表在卷可
    稽。再查，本件之起因及經過，原係告訴人丙○○與被告甲
    ○於九十三年一月四日上午十一時許，在臺北市北投區○○
    ○路一００之一號房屋前空地理論停車問題，二人繼而發生
    口角，隨之相互推擠，告訴人丙○○旋持噴漆筒毆打甲○之
    臉部，以腳踢其腹部，致使被告甲○受有左臉挫傷、右手挫
    傷併擦傷、腹部鈍挫傷、脖子扭傷及左臉擦傷二處等傷害，
    被告甲○則趁在旁之陳克忠、許紅丹、乙○○見狀出面勸阻
    ，告訴人丙○○未及注意時，猛然以腳踢中告訴人丙○○之
    腹部一下，致使告訴人丙○○重心不穩，向後傾倒，頭部碰
    撞地面後流血昏迷等情，已如附件判決之記載；嗣雙方互控
    傷害後，被告在訴訟中已與告訴人丙○○達成和解，互相撤
    回對於對方之傷害告訴，有和解書在卷可查（見本院卷）；
    告訴人丙○○在本院審理更到庭明確陳稱：時間也過了那麼
    久了，被告很誠意也跟我和解，我們希望以後都還是好鄰居
    ，我不願再追究云云（94年3月10日審判筆錄）。則被告甲
    ○經此論罪科刑當知警惕，信無再犯之虞，本院因認被告所
    處之刑暫無執行之必要，爰併宣告緩刑三年，以啟自新。
四、據上論結，應依刑事訴訟法第373條、第368條，刑法第74條
    第2款，判決如主文。
本案經檢察官田炳麟到庭執行職務。
中　　華　　民　　國　　94　　年　　3 　　月　　24　　日
　　　　　　　　　刑事第十三庭  審判長法　官  劉景星
                                      法  官  陳志洋
                                      法  官  陳博志
以上正本證明與原本無異。
不得上訴。
                                      書記官  陳嘉文
中　　華　　民　　國　　94　　年　　3 　　月　　28　　日
附錄：本案論罪科刑法條全文
刑法第二百七十七條第一項：(普通傷害罪)
傷害人之身體或健康者，處三年以下有期徒刑、拘役或一千元以
下罰金。
